臺灣新北地方法院民事裁定
111年度消債聲免字第9號
聲  請  人
即  債務人  謝麗珠  
代  理  人  陳昭全律師
相  對  人
即  債權人  華南商業銀行股份有限公司

法定代理人  張振芳  
代  理  人  郭勁良  
相  對  人
即  債權人  國泰世華商業銀行股份有限公司

法定代理人  郭明鑑  
代  理  人  王行正  
相  對  人
即  債權人  兆豐國際商業銀行股份有限公司

法定代理人  張兆順  
代  理  人  林勵之  
相  對  人
即  債權人  花旗（台灣）商業銀行股份有限公司


法定代理人  莫兆鴻  
代  理  人  陳正欽  
相  對  人
即  債權人  板信商業銀行股份有限公司

法定代理人  劉炳輝  
代  理  人  許瑋玲  
相  對  人
即  債權人  遠東國際商業銀行股份有限公司

法定代理人  周添財  


相  對  人
即  債權人  永豐商業銀行股份有限公司

法定代理人  陳嘉賢  
代  理  人  呂亮毅  
相  對  人
即  債權人  玉山商業銀行股份有限公司

法定代理人  黃男州  
代  理  人  朱逸君  
相  對  人
即  債權人  台新國際商業銀行股份有限公司

法定代理人  尚瑞強  


相  對  人
即  債權人  中國信託商業銀行股份有限公司


法定代理人  利明献  


相  對  人
即  債權人  良京實業股份有限公司

法定代理人  平川秀一郎



相  對  人
即  債權人  磊豐國際資產管理股份有限公司

法定代理人  張司政  


相  對  人
即  債權人  新光行銷股份有限公司

法定代理人  李明新  
代  理  人  鄭穎聰  
相  對  人
即  債權人  富邦資產管理股份有限公司

法定代理人  洪主民  


相  對  人
即  債權人  台北富邦商業銀行股份有限公司

法定代理人  程耀輝  


相  對  人
即  債權人  元大國際資產管理股份有限公司

法定代理人  宋耀明  
代  理  人  唐曉雯  
上列當事人因消費者債務清理事件聲請免責，本院裁定如下：
    主  文
聲請人謝麗珠應予免責。
    理  由
一、按「法院裁定開始清算程序後，債務人有薪資、執行業務所
    得或其他固定收入，扣除自己及依法應受其扶養者所必要生
    活費用之數額後仍有餘額，而普通債權人之分配總額低於債
    務人聲請清算前2年間，可處分所得扣除自己及依法應受其
    扶養者所必要生活費用之數額者，法院應為不免責之裁定。
    但債務人證明經普通債權人全體同意者，不在此限。」、「
    債務人因第133條之情形，受不免責之裁定確定後，繼續清
    償達該條規定之數額，且各普通債權人受償額均達其應受分
    配額時，得聲請法院裁定免責。」消費者債務清理條例（下
    稱消債條例）第133條、第141條分別定有明文。又為鼓勵債
    務人利用其薪資、執行業務所得或其他固定收入清償債務，
    以獲得免責，債務人縱因第133條之情形，受不免責之裁定
    ，如其事後繼續工作並清償債務，於清償額達第133條所定
    之數額，且各普通債權人受償額均達依該數額應受分配額時
    ，各債權人之債權已獲相當程度之清償時，自宜賦予其重建
    經濟之機會，爰設本條，明定此際債務人得聲請法院裁定免
    責（消債條例第141條立法理由參照），則債務人依消債條
    例第141條規定聲請免責時，法院僅須依債務人是否已清償
    達消債條例第133條規定之數額及各普通債權人受償額是否
    均達其應受分配額為免責與否之認定，無須再斟酌原不免責
    事由之情節及其他一切情狀。
二、本件聲請意旨略以：聲請人於本院為不免責裁定後，陸續清
    償債權人新臺幣（下同）8萬5790元，加計清算程序債權人
    受償6萬6946元，原債權人台北富邦就學貸款保證債務，因
    主債務人足額清償而消滅，於前清算程序所清償金額，依本
    院不免責裁定附表所示，合計清償15萬2736元。爰依消債條
    例第141條之規定聲請免責等語。
三、經查：
  ㈠本件聲請人前於民國107年12月13日向本院具狀聲請清算，經
    本院以108年度消債清字第21號裁定聲請人自108年8月27日
    上午10時起開始清算程序，嗣經本院司法事務官以108年度
    司執消債清字第112號進行清算程序，並依職權查核後，本
    件聲請人以其為要保人於第三人南山人壽保險股份有限公司
    之預估保單解約金計1,356元、於第三人國泰人壽保險股份
    有限公司之預估保單解約金計6萬5766元，共計6萬7122元，
    由聲請人提出等額現金以代替終止保險契約之變價，經本院
    於109年1月31日做成分配表分配完結，於109年6月3日裁定
    終結清算程序。其後，本院認其該當消債條例第133條所定
    不免責事由，裁定不予免責等情，業經本院依職權調取相關
    卷宗查核屬實。聲請人再聲請免責，依首揭說明及規定，即
    應審酌其是否已清償達消債條例第133條規定之數額，及全
    體普通債權人各自受償額是否均達其應受分配額予以認定。
  ㈡依本院109年度消債職聲免字第96號裁定，聲請人於本院裁定
    開始清算時起至裁定免責前之期間有固定收入，於扣除每月
    必要生活費用後尚有餘額，又聲請人於聲請清算前二年間可
    處分所得為57萬3094元，扣除其於該段期間內必要生活支出
    之費用總額42萬0546元後，尚有餘額15萬2548元；本件普通
    債權人之分配總額為6萬7,122元，有本院消債中心清算事件
    金額分配表在卷可稽（本院執行卷二第21頁），顯低於聲請
    人聲請清算前二年間，可處分所得扣除自己與依法應受其扶
    養者所必要生活費用之數額，而符合消債條例第133條規定
    應不予免責之情事。又聲請人自受上開不免責裁定後，繼續
    清償各普通債權人之金額如附表「已清償金額」欄所示，加
    計於清算程序中債權人所分配受償金額如「分配受償金額」
    欄所示，總清償金額共計15萬3715元，則各債權人均已受償
    如附表「依消債條例第133條所定數額按債權比例計得之分
    配額」欄所示之金額，業據聲請人提出匯票影本為證，復經
    各相對人函覆確認已受償上開金額，堪認為真實。從而，聲
    請人既依消債條例第133條規定，受不免責之裁定確定後，
    繼續清償達該條規定之數額，且各普通債權人受償額均達其
    應受分配額時，參酌前開說明，本院即應裁定免責。
中　　華　　民　　國　　111 　年　　7 　　月　　19　　日
                 民事第五庭   法  官　曹惠玲
以上正本係照原本作成。
如不服本裁定，應於裁定送達後10日內，以書狀向本院提出抗告
，並繳納抗告費新臺幣1,000元
中　　華　　民　　國　　111 　年　　7 　　月　　19　　日
                              書記官  董怡彤
附表：　　　　　　　　　　　　　　
編號 債權人 債權總額（新臺幣） 公告之債權比例 依消債條例第133 條所定數額債權比例計得之分配額（152,548元×公告債權比例，元以下四捨五入） 分配受償額（新臺幣） 應清償金額（新臺幣） 已清償金額（新臺幣） 1 華南商業銀行股份有限公司 178,989元 1.83％ 2,792元 1,230元 1,562元 1,600元 2 國泰世華商業銀行股份有限公司 2,123,898元 21.75％ 33,179元 14,599元 18,580元 18,600元 3 兆豐國際商業銀行股份有限公司 294,544元 3.02％ 4,607元 2,025元 2,582元 2,600元 4 花旗（臺灣）商業銀行股份有限公司 604,448元 6.19％ 9,443元 4,155元 5,288元 5,300元 5 板信商業銀行股份有限公司 464,300元 4.75％ 7,246元 3,191元 4,055元 4,100元 6 遠東國際商業銀行股份有限公司    924,418元 9.47％ 14,446元 6,354元 8,092元 8,100元 7 永豐商業銀行股份有限公司 1,201,636元 12.31％ 18,779元 8,260元 10,519元 10,600元 8 玉山商業銀行股份有限公司 332,105元 3.40％ 5,187元 2,283元 2,904元 3,000元 9 台新國際商業銀行股份有限公司 719,969元 7.37％ 11,243元 4,949元 6,294元 6,300元 10 中國信託商業銀行銀行股份有限公司 344,903元 3.53％ 5,385元 2,371元 3,014元 3,100元 11 良京實業股份有限公司 1,002,361元 10.26％ 15,651元 6,890元 8,761元 8,800元 12 磊豐國際資產股份有限公司 25,680元 0.26％ 397元 177元 220元 230元 13 新光行銷股份有限公司 142,442元 1.46％ 2,227元 979元 1,248元 2,239元 14 富邦資產管理股份有限公司 825,793元 8.46％ 12,906元 5,676元 7,230元 7,300元 15 元大國際資產管理股份有限公司 554,115元 5.67％ 8,650元 3,807元 4,843元 4,900元 總計  9,739,601元 99.73％ 152,136元 66,946元 85,191元 86,769元